# 求助陈版：安全生产费的使用

提问人：一筐猪out 时间：2020-03-22 12:35:37
1 、A公司是一家冶炼企业及危险品生产企业，每年均按规定计提安全生产费（计提标准按的是冶金企业的规定）。A公司将生产车间防腐防渗的维修工程作为安全生产费支出（费用化支出）。
2 、根据财企[2012]16号文
冶金企业安全费用使用范围包括：
完善、改造和维护安全防护设施设备支出（不含“三同时”要求初期投入的安全设施），包括车间、站、库房等作业场所的监控、监测、防火、防爆、防坠落、防尘、防毒、防噪声与振动、防辐射和隔离操作等设施设备支出。
危险品生产与储存企业安全费用使用范围包括：
完善、改造和维护安全防护设施设备支出（不含“三同时”要求初期投入的安全设施），包括车间、库房、罐区等作业场所的监控、监测、通风、防晒、调温、防火、灭火、防爆、泄压、防毒、消毒、中和、防潮、防雷、防静电、防腐、防渗漏、防护围堤或者隔离操作等设施设备支出。
问题 1 ：生产车间的防腐防渗工程是否属于与安全生产直接相关的支出？
问题 2 ：如果生产车间的防腐工程可作为安全生产费支出，是否可作为费用化支出（车间维修费），因A公司的生产工艺问题，差不多每个月都需要进行防腐维护，每次维护价格不超过 20 万。

回答人：chenyiwei
个人理解不属于与安全生产直接相关的支出，应在发生时直接计入管理费用处理，不能从安全生产费中列支。

提问人：pll0-0 时间：2020-08-22 14:33:00
请教陈版，建筑施工企业计提的安全生产费是应当计入工程施工还是主营业务成本呢？如果计入工程施工，是否在计算履约进度时要剔除计提的安全生产费用呢？如果实际使用的安全生产费小于计提金额，是否工程完结时应当冲减工程施工呢？

回答人：chenyiwei
可参考：《瑞华研究 2010 ～ 2019 汇编》之“问题6-1-4（建筑施工企业总分包单位安全生产费的相关会计处理）”。